# **ÈRIC SALAT BADIA**

#### **Desarrollador Frontend**

Soy un desarrollador web que fusiona una sólida formación técnica con una perspectiva emprendedora. Mi experiencia abarca la programación web y las estrategias de marketing, lo que me capacita para concebir proyectos desde su inicio hasta su monetización. Mi enfoque se centra en la creación de interfaces intuitivas y efectivas para lograr altas tasas de conversión, ventas y leads.



#### **EXPERIENCIA LABORAL**

#### **Digital Response** — Desarrollador Frontend

Enero 2023 - Actualidad (Barcelona)

- Maquetación de campañas de email en HTML, CSS y JavaScript en exclusiva para CaixaBank.
- Desarrollo de programación responsive para asegurar la correcta visualización en diferentes clientes de correo.
- Testing con Email on Acid. Realización de maquetación precisa y detallada basada en mockups proporcionados en Figma y Adobe XD.
- Publicación y seguimiento de campañas Customer Journey utilizando Adobe Campaigns.
- Contribuí en la maquetación de journeys que generaron más de 1 millón de euros en ingresos.

#### **Arian International Project** — Desarrollador Web

Junio 2022 - Octubre 2022 (Barcelona)

- Desarrollo de la web con HTML, CSS y JavaScript.
- Adaptación de la web corporativa con diseño responsive a diferentes dispositivos.
- Mejora del tiempo de carga, la usabilidad y la experiencia de usuario.
- Incorporación de herramientas de medición para campañas de marketing digital.

#### **Polièdric** — Especialista SEM & PPC

Junio 2021 - Marzo 2022 (Vilafranca del Penedès)

- Gestión de campañas publicitarias de pago por clic. Elaboración de la estrategia, diseño, implementación, medición y análisis de la performance de los anuncios en Google Ads, Facebook Ads, Amazon Ads y Linkedin Ads.
- Invertí +10.000€ mensuales en campañas y aumenté el ROI en más del 300% en los negocios de diferentes clientes.
- Auditorías SEO de páginas web y diseño de estrategias para mejorar el posicionamiento.
- Reuniones frecuentes con clientes para analizar los resultados y redefinir las estrategias de marketing.

#### **SKILLS**

★ HTML★ CSS★ Sass★ lavascript

★ React★ Next.js★ Astro★ Storybook

★ PHP★ Figma★ Google Ads★ Google Analytics

#### **PROYECTOS**

#### Ainkaa — Project Manager y Desarrollador Frontend

Marzo 2021 - Julio 2021

Proyecto de creación de una start-up. Desarrollo de un MVP de una aplicación web. Un marketplace de intercambio de servicios y habilidades. Bajo la tutela de Aspasia Catalunya.

- Programación en HTML, CSS, Javascript, react y Firebase.
- Diseño UX/UI en Figma.
- Creación de planes de empresa, de negocio y viabilidad.
- Realización de plan de marketing e investigación de mercados.
- Elevator pitch y búsqueda de financiación.

### **Aplicación inmobiliaria** — Desarrollador Frontend y negocio

Diciembre 2022 - Actualidad

Proyecto de creación de una start-up. Desarrollo de una app de alquiler, compra y venta de pisos y habitaciones en Barcelona que simplifica los procesos de arrendamiento y reduce los costes.

# **EDUCACIÓN**

# Confección y publicación de páginas web - Certificado de profesionalidad (560h) — Instituto de Servicios de Formación Aspasia

Febrero 2022 - Septiembre 2022

- Programación con HTML 5, CSS 3, JavaScript y PHP.
- Preprocesadores PUG y SASS. Bootstrap 5, React, Next.js.

#### **AppsFactory** — Instituto de Servicios de Formación Aspasia

Septiembre 2020 - Julio 2021

Formación transversal en la creación de apps móviles y startups. Disciplinas:

- Programación en HTML, CSs y Javascript
- Planes de empresa y de financiación.
- Marketing e investigación de mercados
- Diseño UI y UX con Figma, Adobe XD y Balsamiq
- Diseño de producto
- Metodologías Agile y Lean Startup

## Comunicación e Industrias Culturales — Universidad de Barcelona

2015 - 2020

Carrera universitaria sobre los medios de comunicación y las industrias culturales y creativas, desde la creación hasta la promoción del producto.

#### **IDIOMAS**

★ Español (Nativo)★ Catalán (Nativo)★ Inglés (C1)